【裁判字號】    99,聲,2786
【裁判日期】    990730
【裁判案由】    定應執行之刑
【裁判全文】
臺灣桃園地方法院刑事裁定              99年度聲字第2786號
聲  請  人  臺灣桃園地方法院檢察署檢察官
受  刑  人  甲○○
上列聲請人因受刑人數罪併罰有二裁判以上，聲請定其應執行之
刑，本院裁定如下：
    主  文
甲○○因附表等罪，所處如附表所示之刑，應執行有期徒壹年壹
月，如易科罰金，以新臺幣壹仟元折算壹日。
    理  由
一、聲請意旨略以：受刑人甲○○因違反毒品危害防制條例案件
    ，先後經法院判決確定如附表，應依刑法第53條、第51條第
    5 款規定，應定其應執行之刑，爰依刑事訴訟法第477 條第
    1 項聲請裁定等語。
二、按數罪併罰，有2 裁判以上者，依刑法第51條之規定，定其
    應執行之刑；又數罪併罰，宣告多數有期徒刑者，於各刑中
    之最長期以上，各刑合併之刑期以下，定其刑期，但不得逾
    30年，刑法第53條、第51條第5 款分別定有明文。
三、又被告行為時之刑法第41條第2項固規定：「前項規定於數
    罪併罰，其應執行之刑未逾6 月者，亦適用之」，將數罪併
    罰定應執行之刑逾6 個月者，排除適用同條第1 項得易科罰
    金之規定，惟依司法院98年6 月19日作成之釋字第662 號解
    釋：「中華民國94年2 月2 日修正公佈之現行刑法第41條第
    2 項，關於數罪併罰，數宣告刑均得易科罰金，而定應執行
    刑之刑逾6 個月者，排除適用同條第1 項得易科罰金之規定
    部分，與憲法第23條規定有違，並與本院釋字第366 號解釋
    意旨不符，應自本解釋公佈之日起失其效力。」故對於數罪
    併罰，數宣告刑均得易科罰金，而定應執行之刑超過6 個月
    之案件，依司法院釋字第366 號、第662 號解釋意旨，仍得
    易科罰金。而上開刑法第41條第2 項規定，亦於98年12月15
    日經立法院第7 屆第4 會期第13次會議通過修正為：「…（
    同條第8 項）第1 項至第4 項及第7 項之規定，於數罪併罰
    之數罪均得易科罰金或易服社會勞動，其應執行之刑逾六個
    月者，亦適用之。」經98年12月30日總統華總一義字第0980
    0325491號令公布，且自公佈日施行。新、舊法比較結果，
    新法較有利於被告，依刑法第2條第1項但書規定，適用新法
    。爰依修正後刑法第41條第8項規定，就本件所定應執行之
    刑，並諭知易科罰金之折算標準。
四、經查：受刑人甲○○因違反毒品危害防制條例案件，分別經
    本院99年度審訴字第411號、99年度審訴訴字第652號判決，
    先後判處如附表所示之刑，均經分別確定在案，有上開判決
    影本2 紙、臺灣高等法院被告前案紀錄表1 份在卷可按。茲
    檢察官就受刑人所受之刑聲請定其應執行之刑，本院審核認
    聲請為正當，定其應執行之刑如主文。
五、依刑事訴訟法第477 條第1 項，刑法第53條、第51條第5 款
    、第41條第1 項前段、第8 項，刑法施行法第3 條之3 ，裁
    定如主文。
中    華    民    國    99    年    7     月    30    日
                  刑事第十一庭  法  官  汪曉君
以上正本證明與原本無異。
如不服本裁定，應於裁定送達後5 日內向本院提出抗告狀。
                                書記官  楊晴文
中    華    民    國    99    年    8     月    3     日
附表：甲○○受刑人定應執行刑案件一覽表
┌────┬──────┬──────┬──────┬──────┐
│編號    │     一     │     二     │     三     │     四     │
├────┼──────┼──────┼──────┼──────┤
│罪    名│毒品危害防制│毒品危害防制│毒品危害防制│毒品危害防制│
│        │條例第10條第│條例第10 條2│條例第10條1 │條例第10條2 │
│        │1項施用第一 │項施用第二級│項施用第一級│項施用第二級│
│        │級毒品罪    │毒品罪      │毒品罪      │毒品罪      │
│        │            │            │            │            │
├────┼──────┼──────┼──────┼──────┤
│宣告刑  │有期徒刑6月 │有期徒刑2月 │有期徒刑6月 │有期徒刑2月 │
│        │，如易科罰金│，如易科罰金│，如易科罰金│，如易科罰金│
│        │，以新臺幣1 │，以新臺幣1 │，以新臺幣1 │，以新臺幣1 │
│        │仟元折算1日 │仟元折算1日 │仟元折算1日 │仟元折算1日 │
├────┼──────┼──────┼──────┼──────┤
│犯罪日期│民國98年7 月│民國98年7 月│民國98年10月│民國98年10月│
│        │17日為警採尿│17 日 為警採│9日上午某時 │9 日晚上9 時│
│        │時回溯26小時│尿時回溯96小│            │30分許為警採│
│        │內之某時（聲│時內某時（聲│            │尿時起回溯時│
│        │請書誤載為98│請書誤載為98│            │回溯96小時內│
│        │年7 月15日下│年7 月15日下│            │某時        │
│        │午3 時許及為│午3 時許及為│            │            │
│        │警採尿前96小│警採尿前96小│            │            │
│        │時內之某時）│時內之某時）│            │            │
├────┼──────┼──────┼──────┼──────┤
│偵查機關│臺灣桃園地方│臺灣桃園地方│臺灣桃園地方│臺灣桃園地方│
│年度案號│法院檢察署98│法院檢察署98│法院檢察署99│法院檢察署98│
│        │年度毒偵字第│年度毒偵字第│年度毒偵字第│年度毒偵字第│
│        │4618號      │4618 號     │380號       │380號       │
├─┬──┼──────┼──────┼──────┼──────┤
│  │法院│臺灣桃園地方│臺灣桃園地方│臺灣桃園地方│臺灣桃園地方│
│最│    │法院        │法院        │法院        │法院        │
│後├──┼──────┼──────┼──────┼──────┤
│事│案號│99年度審訴字│99年度審訴字│99年度審訴字│99年度審訴字│
│實│    │第411號     │第411號     │第652號     │第652號     │
│審├──┼──────┼──────┼──────┼──────┤
│  │判決│99年4月9日  │99年4月9日  │99年5月28日 │99年5月28日 │
│  │日期│            │            │            │            │
├─┼──┼──────┼──────┼──────┼──────┤
│  │法院│臺灣桃園地方│臺灣桃園地方│臺灣桃園地方│臺灣桃園地方│
│  │    │法院        │法院        │法院        │法院        │
│確├──┼──────┼──────┼──────┼──────┤
│定│案號│99年度審訴字│99年度審訴字│99年度審訴字│99年度審訴字│
│判│    │第411號     │第411號     │第652號     │第652號     │
│決├──┼──────┼──────┼──────┼──────┤
│  │判決│99年4月9日  │99年4月9日  │99年5月28日 │99年5月28日 │
│  │確定│            │            │            │            │
│  │日期│            │            │            │            │
├─┴──┼──────┴──────┴──────┴──────┤
│備註    │1、如附表一、二所列之罪，曾經本院以99年度審訴字第411號│
│        │   判決應執行有期徒刑7月，如易科罰金，以新臺幣1,000元 │
│        │   折算1日確定。                                      │
│        │2、如附表三、四所列之罪，曾經本院以99年度審訴字第652號│
│        │   判決應執行有期徒刑7月，如易科罰金，以新臺幣1,000元 │
│        │   折算1日確定。                                      │
└────┴───────────────────────────┘

司法院資訊處製作；財團法人民間司法改革基金會備份。
